Inventaris van het archief van de Graven van Blois, 1304-1397
Nationaal Archief, Den Haag
- BIJZONDER, II.
  - Stukken betreffende eigendommen en financiën, D.
    - Financiën, 2.
      - Bijzonder, 2.2.
        - Schout van Westzaan en Krommenie, l.
          - Rekeningen van Nanne Jansz.., 1378-1379; 458-459
            Uit inv.nr. 269.
            - 3 december 1378-29 november 1379, afgehoord 1379 november 29., 458; 1 stuk
            - Van de boeten van het jaar 1379., 459; 1 stuk
          - Rekeningen van Pieter van Zaanden., 1381-1382; 460-461
            Uit inv.nrs. 271-272.
            - (1381)., 460; 1 stuk
            - 11 november 1381-11 november 1382, afgehoord tweede week van mei 1383., 461; 1 stuk
          - Rekeningen van N.N.., 1383-1384; 462-463
            - 1383, 462; 1 stuk
            - 1384, 463; 2 stukken
              Zie ook inv.nr. 331: mogelijk ook Nikolaas Jansz.
          - Rekening van Nikolaas Jansz., over het jaar, 1385; 464; 1 stuk
            Uit inv.nr. 275.
          - Rekening van N.N., over het jaar, 1386; 465; 1 stuk
            Uit inv.nr. 276.
          - Rekeningen van Willem Pietersz.., 1387; 1390; 466-467
            Uit inv.nrs. 278-279.
            - 1387, 466; 1 stuk
            - 1390, 467; 1 stuk
          - Rekening van N.N., over het jaar, 1393; 468; 1 stuk
            Uit inv.nr. 281.
          - Rekeningen van Jakob Walichsz.., 1395-1396; 469-470
            Uit inv.nrs. 283-284.
            - 1395, 469; 1 stuk
            - 1396, 470; 1 stuk
          - Rekening van Hendrik Jansz. van Adrichem., 1397; 471; 1 stuk
            24 augustus 1397-11 november 1397, afgehoord na 1397 november 25.
        - Schout van Spaarnwoude, m.
          Soms tevens tolgaarder van Spaarndam.
          - Rekeningen van Floris Simonsz.., 1383-1384; 472-473
            Uit inv.nrs. 273-274.
            - 1383, afgehoord 1383 november 17., 472; 1 stuk
            - 1384, 473
          - Rekening van N.N., over het jaar, 1388; 474
            Uit inv.nr. 278.
            Vermoedelijk van Jacob Feienz., die in 1390 voormalig schout genoemd wordt, vgl. inv.nr. 348.
          - Rekeningen van Jan Braeuw., 1392-1393; 1395; 1397; 475-478
            Uit inv.nrs. 280-281, 283 en 285.
            - 1392, 475; 1 stuk
            - 1393, 476; 1 stuk
            - 1395, afgehoord 1395 november 17., 477; 1 stuk
            - 1397, 478; 1 stuk
            - Rekeningen van Jan Braeuw van de tol te Spaarndam, 2 mei 1391-1392, afgehoord in de laatste week van maart 1391-1393., 280
              Druk: Boer, graaf en grafiek. Bijl. pp. 364-371.
          - [Rekeningen 1392], 479; 2 stukken
        - Schout van Katwoude, n.
          - Rekening van Stuver, over het jaar, 1372; 480; 1 stuk
            Uit inv.nr. 263.
            Zie ook inv.nr. 288.
          - Rekeningen van Willem de Gribber., 1374 en 1376; 481-482
            Uit inv.nrs. 264 en 266.
            - 1374, 481; 1 stuk
            - 1376, 482; 1 stuk
          - Rekeningen van N.N.., 1377-1378; 483-484
            Uit inv.nrs. 267-268.
            - 1377, 483; 1 stuk
            - 1378, 484; 1 stuk
          - Rekening van Nikolaas de Wilde., 1378-1379; 485; 1 stuk
            3 december 1378-29 november 1379, afgehoord 1379 november 29.
          - Rekening van Nikolaas de Gribber, over het jaar, 1383; 486; 1 stuk
          - Rekening van Nikolaas de Wilde, over het jaar, 1383; 487; 1 stuk
          - Rekeningen van Nikolaas Simonsz. van der Burch., 1385-1388; 1392; 1395-1397; 488-495
            Uit inv.nrs. 275-278, 280 en 283-285.
            - 1385, 488; 1 stuk
            - 1386, 489; 1 stuk
            - 1387, 490; 1 stuk
            - 1388, 491; 1 stuk
            - 1392, 492; 1 stuk
            - 1395, 493; 1 stuk
            - 1396, 494; 1 stuk
            - 1397, 495; 1 stuk
        - Schout van de Nieuwenlande, o.
          Tevens ontvanger vande visserij in Nieuwertocht en in Roxvliet.
          - Rekeningen van Nikolaas Hogendorp., 1374-1375; 496-497
            Uit inv.nrs. 264-265.
            - Van de boeten over het jaar 1374., 496; 1 stuk
              Vergelijk inv.nr. 290.
            - Van de boeten over het jaar 1375., 497; 1 stuk
          - Rekeningen van N.N.., 1376-1378; 498-500
            Uit inv.nrs. 266-268.
            - Van de boeten over het jaar 1376., 498; 1 stuk
              Ontvangen door Oodzegaer Ludekenzoon.
            - Van de boeten over het jaar 1377., 499; 1 stuk
            - Van de boeten over het jaar 1378., 500; 1 stuk
          - Rekeningen van Willem van Adrichem., 1378-1379; 501-502
            - Van de boeten van 3 december 1378 tot (29 november 1379)., 501; 1 stuk
            - Van de hoge boeten over het jaar 1379., 502; 1 stuk
          - Rekening van Gerard Willemsz., 1381; 503; 1 stuk
            Van de boeten over het jaar 1381
            Uit inv.nr. 271.
          - Rekeningen van N.N.., 1382-1385; 1387-1388; 1390; 1392-1393; 1396-1397; 504-515
            Uit inv.nrs. 272-275; 278-281; 284-285.
            - Van de boeten over het jaar 1382., 504; 1 stuk
            - Van de boeten op het schouwen en van zeventuigen te Warmenhuizen, Harenkarspel, Broek op Langendijk, Koedijk en Eenigenburg over het jaar (1382)., 505; 1 stuk
            - Van de boeten over het jaar 1383, afgehoord 1383 november 17., 506; 1 stuk
            - Van de boeten op het schouwen over het jaar 1383., 507; 1 stuk
            - Van de boeten over het jaar 1384., 508; 1 stuk
            - Van de boeten over het jaar 1385., 509; 1 stuk
            - Van de boeten over de jaren 1387 en 1388., 510; 1 stuk
            - Van de boeten en andere inkomsten over het jaar 1390, afgehoord 1391 januari 16., 511; 1 stuk
            - Van de boeten en andere inkomsten over het jaar 1392., 512; 1 stuk
            - Van de boeten en de visserij over het jaar 1393., 513; 2 stukken
            - Van de boeten over het jaar 1396., 514; 1 stuk
            - Van de boeten over het jaar 1397, afgehoord 1397 november 27., 515; 1 stuk
          - Rekeningen van Jan Eefticsz. van de visserij in Nieuwertocht en in Roxvliet, van de boeten over 1395., 1383-1388; 516-522
            Uit inv.nrs. 273-278; 283.
            - 1383, 516; 1 stuk
            - 1384, 517; 1 stuk
            - (1385)., 518; 1 stuk
            - 1386, 519; 1 stuk
            - (1387)., 520; 2 stukken
            - 1388, 521; 2 stukken
            - Van de boeten over het jaar 1395., 522; 1 stuk
        - Gaarder van de markttollen te Haarlem, p.
          - Rekeningen van Jan Bertoutsz. van Assendelft., 1374-1379; 1381-1382; 523-530
            Uit inv.nrs. 264-269; 271-272.
            - 24 juni 1374., 523; 1 stuk
            - 24 juni 1375., 524; 1 stuk
            - 24 juni 1376., 525; 1 stuk
            - 24 juni 1377., 526; 1 stuk
            - 24 juni 1378., 527; 1 stuk
            - 24 juni 1379., 528; 1 stuk
            - 24 juni 1381., 529; 1 stuk
            - 24 juni 1382., 530; 1 stuk
          - Rekeningen van Jan van der Laan., 1384-1385; 531-532
            Uit inv.nrs. 274-275.
            - 24 juni 1384., 531; 1 stuk
            - 24 juni 1385., 532; 1 stuk
          - Rekeningen van Floris Hoon., 1386-1388; 1393; 533-534
            Uit inv.nrs. 278 en 281.
            - 9 mei 1386-30 juni 1388., 533; 1 katern
            - 1393, 534
        - Baljuw en rentmeester van Texel en Vlieland, q.
          - Rekening van Willem ver Baertenz., 11 juni 1317-31 maart 1323, afgehoord 1323 maart 31., 1317-1323; 248
          - Rekeningen van Jan van der Goude., 1356-1362; 535-541
            - 28 oktober 1356-11 november 1357, afgehoord 1357 november 14., 535; 1 katern
            - 11 november 1357-11 november 1358, afgehoord 1358 december 17., 536; 1 katern
            - 11 november 1358-11 november 1359, afgehoord 1359 november 27., 537; 1 katern
            - 11 november 1359-11 november 1360, afgehoord 1360 november 25., 538; 1 katern
            - 11 november 1360-11 november 1361, afgehoord 1362 maart 9., 539; 1 katern
              Voor bijlagen zie inv.nrs. 574-576.
              Slechts gedeeltelijk bewaard gebleven.
            - 11 november 1361-11 november 1362, afgehoord 1362 december 12., 540; 1 katern
            - 11 november 1362-11 november 1363, afgehoord 1363 november 16., 541; 1 katern
          - Rekening van Coen van Oosterwijk., 1363-1364; 542; 1 katern
            18 november 1363-11 november 1364, afgehoord 1364 november 21.
          - Rekeningen van Gerard van Oosterwijk., 1364-1365 1367-1369; 543-545
            - (11 november 1364-11 november 1365), afgehoord 1365 november 13., 543; 1 katern
            - 11 november 1367-11 november 1368, afgehoord 1368 november 14., 544; 1 katern
              Voor bijlage zie inv.nr. 577.
            - 11 november 1368-11 november 1369, afgehoord 1369 november 19., 545; 1 katern
              Voor bijlagen zie inv.nrs. 578-581.
          - Rekeningen van Floris van Adrichem., 1369-1371; 546-547
            - 18 november 1369-10 november 1370, afgehoord 1370 november 18., 546; 1 katern
            - 18 november 1370-11 november 1371, afgehoord 1371 november 26., 547; 1 katern
              Voor bijlagen zie inv.nrs. 582-583.
          - Rekeningen van Gerard van Oosterwijk., 1371-1377; 548-552
            - 27 november 1371-11 november 1372, afgehoord 1372 december 4., 548; 1 katern
              Voor bijlagen zie inv.nr. 584.
            - 11 november 1372-11 november 1373, afgehoord 1373 december 31., 549; 1 katern
            - 11 november 1373-11 november 1374, afgehoord 1374 november 21., 550; 1 katern
              Voor bijlagen zie inv.nrs. 585-587.
            - 11 november 1374-11 november 1375, afgehoord 1375 november 27., 551; 1 katern
            - 11 november 1376-1 mei 1377, afgehoord 1377 mei 6., 552; 1 katern
          - Rekeningen van Jan van Poelgeest., 1377-1381; 553-557
            - 6 mei 1377-11 november 1377, afgehoord 1377 december 2., 553; 1 katern
              Voor bijlagen zie inv.nrs. 588-592.
            - 2 december 1377-11 november 1378, afgehoord 1378 december 1., 554; 1 katern
              Voor bijlagen zie inv.nrs. 593-597.
            - 1 december 1378-11 november 1379, afgehoord 1379 november 29., 555; 1 katern
              Voor bijlagen zie inv.nrs. 598-600.
            - 29 november 1379-11 november 1380, afgehoord 1380 november 25., 556; 1 katern
              Voor bijlagen zie inv.nrs. 601-602.
            - 25 november 1380-11 november 1381, afgehoord 1382 februari 21., 557; 1 katern
              Voor bijlagen zie inv.nrs. 603-605.
          - Rekening van Jan van den Zijl., 1389-1390; 558; 1 katern
            23 september 1389-11 november 1390, afgehoord 1391 januari 23.
            Voor bijlagen zie inv.nrs. 606-621.
        - Schout van Texel, r.
          - Rekeningen van Coen van Oosterwijk., 1367-1369; 1373-1381; 559-567
            Uit inv.nrs. 544-545; 28; 550; 553-557.
            - (11 november) 1367-12 november 1368, afgehoord, 14 november 1368., 559; 1 stuk
            - (11 november) 1368-13 november 1369, afgehoord 19 november 1369., 560; 1 stuk
            - 11 november 1373-11 november 1374., 561; 1 stuk
            - 11 november 1374-11 november 1375., 562; 2 stukken
            - 11 november 1376-11 november 1377., 563; 1 stuk
            - 11 november 1377-11 november 1378., 564; 1 stuk
            - 11 november 1378-11 november 1379., 565; 1 stuk
            - 11 november 1379-11 november 1380., 566; 1 stuk
            - 11 november 1380-11 november 1381., 567; 1 stuk
          - Rekeningen van Jakob van Oosterwijk., 1386-1390; 1392-1393; 1395-1396; 568-573
            - 11 november 1386-11 november 1387, afgehoord 1389 mei 4., 568; 1 katern
            - 11 november 1387-11 november 1388, afgehoord 1389 mei 4., 569; 1 katern
            - 11 november 1388-11 november 1389, afgehoord 1389 december 10., 570; 1 katern
            - 11 november 1389-11 november 1390, afgehoord 1391 januari 24., 571; 1 katern
            - 11 november 1392-11 november 1393, afgehoord 1393 december 4., 572; 1 katern
            - 11 november 1395-11 november 1396, afgehoord 1396 december 6., 573; 1 katern
          - Bijlagen bij inv.nr. 539., 574-576
            - Kwitantie van Gijsbert Stomme, (rentmeester-generaal), wegens de ontvangst van Jan van der Goude, baljuw en rentmeester van Texel, van 600 pond Hollands, 1361 maart 29., 574; 1 charter
            - Kwitantie van Jan van Blois wegens de ontvangst van Gijsbert Stomme, (rentmeester-generaal), namens Jan van der Goude, baljuw en rentmeester van Texel, van 400 pond slecht geld, 1361 september 1., 575; 1 charter
            - Kwitantie van Jan van Blois wegens de ontvangst van Gijsbert Stomme, (rentmeester-generaal), namens Jan van der Goude, baljuw en rentmeester van Texel, van 400 pond Hollands, 1361 november 12., 576; 1 charter
          - Bijlage bij inv.nr. 544. Rekening van Gerard van Oosterwijk van de opbrengst van hout, dat op Vlieland aangespoeld en verkocht was, alsmede van hout, dat hij van de Vlamingen gekocht had., (1368); 577; 2 stukken
          - Bijlagen bij inv.nr. 545., 578-581
            - Kwitantie van Jan Tolnaer, klerk, wegens de ontvangst van Gerard van Oosterwijk van 48 pond Hollands slecht geld of 36 pond Hollands goed geld, 1368 november 19., 578; 1 stuk
              Jan Tolnaer, klerk, was een neef van Jan Tolnaer, kapelaan en rentmeester-generaal.
            - Kwitantie van Albert van Meerten, kanunnik van de Dom te Utrecht, wegens de ontvangst van Herman, klerk van Gerard van Oosterwijk, van 100 pond groten slecht geld ofwel 800 pond Hollands, 1369 maart 10., 579; 1 stuk
            - Kwitantie van Albert van Meerten, kanunnik van de Dom te Utrecht, wegens de ontvangst van Herman, klerk van Gerard van Oosterwijk, van 25 pond groten slecht geld, 1369 mei 16., 580; 1 stuk
            - Kwitantie van Jan van Blois wegens de ontvangst van 100 pond groten ofwel 600 pond Hollands goed geld van Jan Tolnaer, zijn klerk, die dit ontvangen heeft van Gerard van Oosterwijk, 1369 juli 6., 581; 1 charter
          - Bijlagen bij inv.nr. 547., 582-583
            - Aantekeningen door Floris van Adrichem van degenen die het gemene land op Texel van de graaf van Blois gehuurd hebben in het jaar 1371, 582; 1 stuk
              Staat.
            - Aantekeningen door Floris van Adrichem van degenen die de tienden op Texel van de graaf van Blois gekocht hebben in het jaar 1371, 583; 1 stuk
          - Bijlage bij inv.nr. 548. Rekening van de kosten van de reparatie aan de haringbuis van Pieter Dobbelaere en Gerard Walichsz.., (1371-1372); 584; 1 stuk
          - Bijlagen bij inv.nr. 550., 585-587
            - Kwitantie van Jan Tolnaer, (rentmeester-generaal), wegens de ontvangst van 442 pond en 12 penningen goed geld van Jakob, zoon van Gerard van Oosterwijk, baljuw en rentmeester van Texel, en van Herman, diens klerk, 1374 februari 15., 585; 1 charter
            - Kwitantie van Jan van Blois wegens de ontvangst door Willem uten Campen, zijn klerk, van 130 pond groten van Herman Boudewijnsz., klerk van Gerard van Oosterwijk, 1374 juni 30., 586; 1 charter
            - Kwitantie van Jan Tolnaer, (rentmeester-generaal), wegens de ontvangst van 400 pond en 15 schellingen Hollands van Coen van Oosterwijk, zoon van Gerard van Oosterwijk, baljuw en rentmeester van Texel, en van Herman, diens klerk, 1374 augustus 10., 587; 1 charter
          - Bijlagen bij inv.nr. 553., 588-592
            - Brief van een vertegenwoordiger van Albert Leeuwkensz. aan (Jan van Blois), waarin hij de onrechtmatige behandeling van Albert, die door Gerard van Oosterwijk in zijn goed is geschaad, beklaagt en om rechtsherstel verzoekt minuut. (1377), 588; 1 stuk
            - Brief van Albert Leeuwkensz. Aan (Jan van Blois), waarin hij zich beklaagt over de voortdurende vijandige bejegening door Gerard van Oosterwijk, de vorige baljuw en diens zoon Nikolaas minuut. (1377), 589; 1 stuk
            - Brief van Dirk Peter Hannincsz. aan (Jan van Blois), waarin hij Jan Kuusken beschuldigt wederrechtelijk het land bij Den Burg op Texel, dat hij hem in onderpand had gegeven, ook na aflossing in bezit gehouden en verkocht te hebben en zich beklaagt over een niet uitgevoerd vonnis in deze zaak en andere onrechtmatige handelingen van Jan Kuusken voornoemd, minuut. (1377), 590; 1 stuk
            - Attestatie door Reinier Elmersz., Eemke Kempenz., Obe Boinga en Mette Kempenz. van hun uitspraak in zeventuig betreffende de vordering door een nazaat van haar Addinge op de dan wezende eigenaar van een stuk land op Texel, gelegen op de Kerkgeest, ter zake van een jaarlijkse last van 20 pond daarop rustende, waarin deze vordering niet-ontvankelijk is verklaard, minuut. (1377), 591; 1 stuk
            - Staat van de nagelaten goederen van wijlen Nikolaas Smeeds, opgemaakt door de baljuw, (1377)., 592; 1 stuk
          - Bijlagen bij inv.nr. 554., 593-597
            - Kwitantie van Allard van Varik, knaap, wegens de ontvangst van Jan van Poelgeest van 200 Franse franken, waarvan 100 franken rente over het jaar 1376 uit het rentmeesterschap van Schoonhoven en Gouda en de andere 100 franken o.a. voor het versterken van de Bospoort (te Gouda), waarvoor hij nog niet ten volle betaald was, 1377 december 30., 593; 1 charter
            - Kwitantie van Godschalk van Brakel, (rentmeester-generaal), wegens de ontvangst van Jan van Poelgeest, baljuw en rentmeester van Texel en Vlieland, van 15 pond, 18 schellingen en 10 halve penningen, 1378 januari 15., 594; 1 stuk
            - Kwitantie van Godschalk van Brakel, (rentmeester-generaal), wegens de ontvangst van Jan van Poelgeest, baljuw en rentmeester van Texel en Vlieland, van 24 pond, 11 schellingen en 3 penningen groten, 1378 februari 11., 595; 1 stuk
            - Kwitantie van Godschalk van Brakel, (rentmeester-generaal), wegens de ontvangst van Jan van Poelgeest, baljuw en rentmeester van Texel en Vlieland, van 83 pond en 19,5 groten, 1378 augustus 3., 596; 1 stuk
              Het bedrag door beschadiging voor een deel niet duidelijk leesbaar.
            - Kwitantie van Jan van Blois wegens de ontvangst van Jan van Poelgeest van 20 oude schilden, 1378 augustus 25., 597; 1 stuk
          - Bijlagen bij inv.nr. 555., 598-600
            - Kwitantie van Machteld, hertogin van Gelre en gravin van Blois, wegens de ontvangst van Jan van Poelgeest van 50 oude gouden schilden, 1379 februari 2., 598; 1 charter
            - Kwitantie van Godschalk van Brakel, (rentmeester-generaal), wegens de ontvangst van Willem Florisz., knaap, namens Jan van Poelgeest, baljuw en rentmeester van Texel en Vlieland, van 122 pond, 18 schellingen en 11 penningen herengeld, 1379 februari 26., 599; 1 stuk
            - Kwitantie van Godschalk van Brakel, (rentmeester-generaal), wegens de ontvangst van Jan van Poelgeest, baljuw en rentmeester van Texel en Vlieland, van 150 oude schilden alsmede van 320 oude Franse en Vlaamse schilden van Hendrik Smael, diens klerk, 1379 augustus 3., 600; 1 charter
          - Bijlagen bij inv.nr. 556., 601-602
            - Kwitantie van Godschalk van Brakel, (rentmeester-generaal), wegens de ontvangst van Hendrik Smael, klerk van Jan van Poelgeest, baljuw en rentmeester van Texel en Vlieland, van 400 pond Hollands, 1380 februari 4., 601; 1 stuk
            - Kwitantie van Godschalk van Brakel, (rentmeester-generaal), wegens de ontvangst van Jan van Poelgeest, baljuw en rentmeester van Texel en Vlieland, van met name genoemde bedragen door hem betaald aan Jan van Blois op Texel en voor een deel aan Arnout, klerk van Jan van Blois op die reis, 1380 mei 20., 602; 1 charter
          - Bijlagen bij inv.nr. 557., 603-605
            - Akte van schuldbekentenis door Jan van Blois van 47 oude gouden schilden, welke Coen van Oosterwijk, zijn knaap, toekomen uit het schoutambacht van Texel met het verzoek aan Jan van Poelgeest hem dit geld op 24 juni eerstkomende te betalen, 1381 januari 13., 603; 1 stuk
            - Kwitantie van Godschalk van Brakel, (rentmeester-generaal), wegens de ontvangst van Hendrik Smael, klerk van Jan van Poelgeest, baljuw en rentmeester van Texel en Vlieland, van 400 pond Hollands, 1381 februari 6., 604; 1 stuk
            - Kwitantie van Coen van Oosterwijk wegens de ontvangst van Jan van Poelgeest van 47 oude schilden hem betaald vanwege wijlen Jan van Blois, 1381 juli 17., 605; 1 stuk
          - Bijlagen bij inv.nr. 558., 606-621
            - Akte van schuldbekentenis door Gwijde van Blois van 500 Dordrechtse guldens door hem geleend van Frederik van der Zevender, baljuw van Schoonhoven en Gouda, ten laste van de renten van Texel met het verzoek aan de baljuw en rentmeester van Texel hem dit bedrag op 11 november uit te betalen, 1390 februari 5., 606; 1 stuk
            - Attestatie door Gwijde van Blois wegens de ontvangst door Filips van Malsen, zijn klerk, van Jan van den Zijl van met name gespecificeerde bedragen aan te wenden voor zijn dagelijkse kost, 1390 maart 20., 607; 1 stuk
            - Kwitantie van Arnout van Alblas wegens de ontvangst van Jan van den Zijl van 20 oude schilden uit hoofde van het legaat, dat wijlen Jan van Blois voor hem vastgesteld had, 1390 juni 24., 608; 1 stuk
            - Kwitantie van Dirk Molenaarsz. wegens de ontvangst van Jan van den Zijl van 16 pond Hollands voor zijn jaarlijkse pensioen, 1390 juni 29., 609; 1 charter
            - Kwitantie van Dirk Bijlman, (rentmeester van Schoonhoven en Gouda), wegens de ontvangst van Jan van den Zijl, baljuw en rentmeester van Texel, van 460 Gelderse guldens en 6 lichte groten voor de betaling van wijn van kooplui uit Huizen, 1390 juli 14., 610; 1 stuk
            - Kwitantie van Nikolaas Lauwert wegens de ontvangst van Jan van den Zijl van 6 pond jaarlijkse lijfrente, 1390 augustus 10., 611; 1 stuk
            - Kwitantie van Hubert van Montfoort, ridder, wegens de ontvangst van Jan van den Zijl van 37 Engelse nobels en 9 nieuwe franken ten behoeve van Gwijde van Blois, vertoevend te Heemstede, 1390 augustus 10., 612; 1 stuk
            - Kwitantie van Dirk Bijlman, (rentmeester van Schoonhoven en Gouda), wegens de ontvangst van Jan van den Zijl, baljuw en rentmeester van Texel, van met name gespecificeerde bedragen, 1390 augustus 10., 613; 1 stuk
            - Akte van schuldbekentenis door Maria van Namen, gravin van Blois, van 100 franken voor jonkvrouw Elisabeth van Zevender wegens van haar verkregen juwelen, 1390 augustus 23., 614; 1 charter
            - Kwitantie van Godschalk van Brakel, (rentmeester-generaal), wegens de ontvangst van Jan van den Zijl, baljuw en rentmeester van Texel, van 100 oude gouden Franse franken, ontvangen op 24 juni 1390, in mindering op de schuld die (Gwijde) van Blois aan hem heeft, 1390 november 7., 615; 1 charter
            - Kwitantie van Dirk Bijlman, (rentmeester van Schoonhoven en Gouda), wegens de ontvangst van Jan van den Zijl, baljuw en rentmeester van Texel, van 165 Dordrechtse schilden, opbrengst van de konijnenvellen van het jaar 1389, alsmede van 33 Engelse nobelen van Lambertus, diens klerk, 1390 november 12., 616; 1 stuk
            - Kwitantie van Dirk Bijlman, (rentmeester van Schoonhoven en Gouda), wegens de ontvangst van Jan van den Zijl, baljuw en rentmeester van Texel, van 400 Franse franken, 1390 november 25., 617; 1 charter
            - Kwitantie van Dirk Bijlman, rentmeester van Schoonhoven en Gouda, wegens de ontvangst van Jan van den Zijl, baljuw en rentmeester van Texel, van 311 Dordrechtse schilden, 1391 februari 1., 618; 1 charter
            - Rekeningen betaald door Jan van den Zijl van de reis- en verblijfkosten van Nikolaas Peysternaec naar Texel op 23 augustus en 28 september 1390 om schapen, cq. rammen te kopen en af te halen ten behoeve van (Gwijde) van Blois, (1390)., 619; 2 stukken